臺灣高等法院刑事判決
109年度上訴字第1662號
上  訴  人  
即  被  告  羅友筌


                    （現另案於法務部○○○○○○○○強制戒治中）
選任辯護人  林鈺雄律師（法扶律師）          
上列上訴人即被告因違反毒品危害防制條例案件，不服臺灣新北
地方法院108年度訴字第749號，中華民國109年3月12日第一審判
決（起訴案號：臺灣新北地方檢察署108年度偵字第11388號），
提起上訴，本院判決如下：
    主  文
上訴駁回。
    事  實
一、甲○○明知甲基安非他命係毒品危害防制條例第2條第2項第2
    款所列管之第二級毒品，不得非法販賣、持有，竟基於販賣
    第二級毒品以營利之犯意，於民國108年3月19日、4月4日某
    時許，接續以其持用白色IPHONE廠牌行動電話（含SIM 卡1 
    枚）連接網際網路，以暱稱「執對你說」之帳號登入通訊軟
    體Band公開聊天群組，刊登「桃園，優執，可馬上處理，大
    小量都可，亦有女朋友哦，私」、「桃有優執，可馬上處理
    ，大小亮皆可，亦有軟，私」等隱喻販賣第二級毒品甲基安
    非他命之文字訊息，俟機販賣毒品牟利。適新北市政府警察
    局金山分局偵查隊警員蕭仁豪於同年4月8日執行網路巡邏時
    ，發現羅友荃張貼前述訊息，基於偵查犯罪之目的，於同日
    晚間7時6分起，以通訊軟體Band與羅友荃使用之暱稱「執對
    你說」私訊聯繫，佯欲購買第二級毒品甲基安非他命，雙方
    原談妥以新臺幣（下同）1萬,4000元買賣第二級毒品甲基安
    非他命5公克，期間羅友荃恐遭警查緝，要求買家上傳個人
    相片並更改聯絡方式，蕭仁豪乃配合改用通訊軟體LINE，以
    暱稱「豪」之帳號與羅友荃聯繫，並依羅友荃指示前往新北
    市○○區○○路000 號統一便利商店等候進行交易毒品甲基安非
    他命。嗣蕭仁豪於108年4月8日晚間8時20分許抵達上址便利
    商店後，羅友荃旋上前詢問「是否是『豪』？」並要求蕭仁豪
    出示現金，蕭仁豪拒絕後，羅友荃即回應「也是，那等一下
    拿貨給你看」，蕭仁豪旋表明警員身分而未遂，並自甲○○身
    上扣得第二級毒品甲基安非他命1包（含袋毛重5.1764公克
    ，淨重4.5437公克，經取樣0.0024公克鑑驗用罄，驗餘淨重
    4.5413公克）、供其與喬裝購毒者之員警聯絡交易毒品所用
    之白色IPHONE廠牌行動電話（含SIM 卡1 枚）1具，始查悉
    上情。
二、案經新北市政府警察局金山分局報告臺灣新北地方檢察署檢
    察官偵查起訴。
    理  由
一、證據能力之說明：
    按被告以外之人於審判外之陳述，雖不符刑事訴訟法第159
    條之至第159條之4之規定，而經當事人於審判程序同意作為
    證據，法院審酌該言詞陳述或書面陳述作成時之情況，認為
    適當者，亦得為證據。當事人、代理人或辯護人於法院調查
    證據時，知有第159條第1項不得為證據之情形，而未於言詞
    辯論終結前聲明異議者，視為有前項之同意，同法第159條
    之5第1項、第2項有明文規定。查本判決以下所引用各項供
    述證據之證據能力，業經檢察官、上訴人即被告羅友荃（下
    稱被告）及辯護人於本院準備程序均表示「沒有意見」等語
    （見本院卷第102頁），迄至本案言詞辯論終結前，檢察官
    、被告及辯護人均未就各項供述證據之證據能力聲明異議，
    本院審酌上開供述證據製作時之情況，尚無違法不當及證明
    力明顯過低之瑕疵，認以之作為證據應屬適當。至本判決其
    餘所依憑判斷之非供述證據，查無有何違反法定程序取得之
    情形，復與本案待證事實間具有相當之關聯性，經本院於審
    判期日逐一提示予檢察官、被告及辯護人表示意見、辯論，
    依法進行證據之調查，認以之為本案證據並無不當，皆具有
    證據能力，而得採為判決之基礎。
二、認定犯罪事實所憑證據及其理由： 　　
（一）上揭事實，業據被告於偵訊、原審、本院準備程序及審理
      時坦承不諱（見108年度偵字第11388號卷第83頁，原審卷
      第153頁、第188頁，本院卷第101頁、第156頁），核與證
      人即員警蕭仁豪於偵訊時證述向被告購買毒品甲基安非他
      命等情節相符（見同上偵卷第99頁至第101頁），並有警
      方查獲被告時之蒐證影片擷圖、扣案物相片、被告於通訊
      軟體Band公開聊天群組張貼之販賣毒品訊息及與警員對話
      內容擷圖、被告與警員聯絡販賣毒品事宜之通訊軟體LINE
      對話擷圖、新北市政府警察局金山分局搜索扣押筆錄、扣
      押物品目錄表等在卷可稽（見同上偵卷第29頁至第33頁、
      第45頁至第69頁），且被告為警查獲時當場扣得白色或透
      明晶體1包、白色IPHONE廠牌行動電話（含SIM 卡1枚）1 
      具可資佐證。而扣案之白色或透明晶體1包，經送請臺北
      榮民總醫院以氣相層析質譜儀法（GC/MS）鑑驗，確含有
      第二級毒品甲基安非他命成分（含袋毛重5.1764公克，淨
      重4.5437公克，經取樣0.0024公克鑑驗用罄，驗餘淨重4.
      5413公克）等情，有該院108年5月31日北榮毒鑑字第C000
      0000號毒品成分鑑定書在卷可稽（見同上偵卷第111頁）
      。從而，被告前開所為任意性自白，既有上開補強證據可
      以佐證，堪認核與事實相符，應可採信。
（二）按我國法令對販賣毒品者臨以嚴刑，惟毒品仍無法禁絕，
      其原因實乃販賣毒品存有巨額之利潤可圖，故販賣毒品者
      ，如非為巨額利潤，必不冒此重刑之險，是以有償販賣毒
      品者，除非另有反證證明其出於非圖利之意思而為，概皆
      可認其係出於營利之意而為。且販賣毒品係違法行為，非
      可公然為之，有其獨特之販售通路及管道，復無公定價格
      ，容易增減分裝之份量，而每次買賣之價量，可能隨時依
      雙方關係深淺、資力、需求量及對行情之認知、來源是否
      充裕、查緝鬆嚴、購買者被查獲時供述購買對象之可能風
      險評估等，而異其標準，非可一概而論，且販賣者從各種
      「價差」或「量差」或「純度」謀取利潤方式，亦有差異
      ，然其所圖利益之非法販賣行為目的，則無二致，從而，
      除行為人記有帳冊、價量而足資認定其實際獲利外，委難
      查得實情，是以，縱未確切查得販賣賺取之實際差價，但
      除別有事證，足認係按同一價格轉讓，確未牟利外，應認
      行為人交付毒品予買家之際，實有獲取利益。故凡為販賣
      之不法行為者，其販入之價格必較售出之價格低廉，而有
      從中賺取買賣差價牟利之意圖及事實，應屬符合論理法則
      而不違背社會通常經驗之合理判斷。查被告行為時係智識
      正常之人，對於販賣第二級毒品為檢警機關嚴予取締之犯
      罪行為當知之甚詳，竟在通訊軟體之公開聊天群組張貼販
      售毒品意涵之貼文，且依據被告於通訊軟體Band與警員對
      話擷圖內容，被告詢問員警：「多少預算你說」、「看看
      」，員警回答：「14000」，被告遂表示：「恩」、「現
      在過來？」（見同上偵卷第51頁、第62頁），足認被告確
      有賺取價差或量差以營利之主觀犯意。復衡以被告接獲喬
      裝購毒者之員警蕭仁豪詢問毒品價格，尚再三要求蕭仁豪
      證明非「鴿子」（即警察）（見同上偵卷第61頁、第62頁
      ），在其與蕭仁豪素不相識，毫無特殊私人情誼之情況下
      ，被告倘無從中賺取差價或量差、投機貪圖小利，豈有甘
      冒涉犯販賣第二級毒品罪刑之重典，無端義務無償為他人
      代購毒品之理，堪認被告前揭販賣第二級毒品未遂部分，
      確有營利之意圖。
（三）綜上所述，本件事證已臻明確，被告販賣第二級毒品未遂
      之犯行已經證明，應依法論科。 
三、新舊法比較：
（一）被告行為後，毒品危害防制條例第4條第2項、第17條第2
      項等規定，業於109年1月15日總統華總一義字第10900004
      091號令修正公布，並自公布後6個月即109年7月15日施行
      ，自有新舊法之適用問題。又行為後法律有變更，致發生
      新舊法比較適用者，除易刑處分，係刑罰執行問題，及拘
      束人身自由之保安處分，因與罪刑無關，不必為綜合比較
      外，比較時應就罪刑有關之共犯、未遂犯、想像競合犯 
      、牽連犯、連續犯、結合犯，以及累犯加重、自首減輕暨
      其他法定加減原因（如身分加減）與加減例等一切情形，
      綜其全部罪刑之結果而為比較，並予整體之適用，不能割
      裂分別適用各該有利於行為人之法律，此即法律變更之比
      較適用所應遵守之「罪刑綜合比較原則」及「擇用整體性
      原則」（參見最高法院95年度第8 次刑事庭會議決議意旨
      ）。　
（二）查被告犯本件販賣第二級毒品未遂犯行後，毒品危害防制
      條例第4條第2項之構成要件固未修正，但關於法定刑部分
      ，修正前原規定「處無期徒刑或七年以上有期徒刑，得併
      科新臺幣一千萬元以下罰金」，修正後為「處無期徒刑或
      十年以上有期徒刑，得併科新臺幣一千五百萬元以下罰金
      」，亦即修正後毒品危害防制條例第4條第2項之法定刑度
      （有期徒刑及罰金刑）均有所提高，對被告較為不利。另
      修正前毒品危害防制條例第17條第2項原規定「犯第四條
      至第八條之罪於偵查及審判中均自白者，減輕其刑」，修
      正後則規定「犯第四條至第八條之罪於偵查及歷次審判中
      均自白者，減輕其刑」，是修正後毒品危害防制條例第17
      條第2項有關符合自白減刑之規定較修正前為嚴格，然本
      案被告於「偵查及歷次審判中」均自白販賣第二級毒品未
      遂罪之犯行，此項修正於被告而言並無不利。本件綜合比
      較修正公布施行前、後之毒品危害防制條例第4條第2項、
      第17條第2項等相關規定，以整體觀之，新修正之規定既
      未較有利於被告，本於統一性及整體性原則，爰一體適用
      被告行為時即109年7 月15日修正施行前之毒品危害防制
      條例規定。
（三）至原判決雖未及比較新舊法，惟原審適用修正前毒品危害
      防制條例第4條第2項、第17條第2項規定予以論罪科刑並
      無違誤，且不影響判決本旨，爰不予撤銷並補正之，附此
      說明。
四、論罪：
（一）按犯罪之著手，係指行為人為實現犯意而開始實行犯罪構
      成要件之行為而言。販賣毒品罪之販賣者就買賣毒品之重
      要內容向對方有所表示時，即可認為已經著手販賣毒品之
      實行（最高法院101年度台上字第3735號判決意旨參照）
      ；又刑事偵查技術上所謂之「釣魚」者，指對於原已犯罪
      或具有犯罪故意之人，司法警察於獲悉後為取得證據，以
      設計引誘之方式，佯與之為對合行為，使其暴露犯罪事證
      ，待其著手於犯罪行為之實行時，予以逮捕、偵辦者而言
      ，於此情形下，因犯罪行為人主觀上原即有犯罪之意思，
      但因毒品購買者為辦案佯稱購買，而將販賣者誘出以求人
      贓俱獲，因其無實際買受之真意，且在警察監視之下伺機
      逮捕，事實上亦不能真正完成買賣，則該次行為，僅能論
      以販賣未遂（最高法院100年度台上字第4498號、102年度
      台上字第988號判決意旨參照）。次按甲基安非他命屬毒
      品危害防制條例第2條第2項第2款所列之第二級毒品。本
      案係新北市政府警察局金山分局偵查隊員警執行網路巡邏
      勤務，查知上開販賣第二級毒品甲基安非他命之貼文訊息
      ，進而透過通訊軟體Band向被告偽稱欲購買毒品甲基安非
      他命，並無實際購毒之真意，但被告既有販賣第二級毒品
      之故意，且依約攜帶第二級毒品前往交易，即已著手實施
      販賣第二級毒品之行為，然因警員並無買受毒品之意思，
      其意在辦案，以求人贓俱獲，故形式上被告與警員就毒品
      交易之意思表示，雖已經一致，被告並已攜毒準備交付，
      但因警察伺機逮捕，事實上其彼此間並不能真正完成買賣
      毒品之行為，揆諸前揭判決意旨說明，應僅成立販賣未遂
      罪。是核被告所為，係犯修正前毒品危害防制條例第4條
      第6項、第2項之販賣第二級毒品未遂罪。被告販賣第二級
      毒品前，意圖販賣而持有第二級毒品之低度行為，應為其
      販賣該毒品之高度行為所吸收，不另論罪。　　
(二)刑之加重：
 （1）被告前於①99年間因販賣第三級毒品案件，經本院以100 
      年度上訴字第2106號判決判處有期徒刑2 年6 月、2 年10
      月，應執行有期徒刑3 年6 月，嗣經最高法院以101 年度
      台上字第369 號駁回上訴確定；②100年間因販賣第三級毒
      品等案件，經臺灣桃園地方法院以101 年度訴字第571 號
      判決判處有期徒刑3 年、5 月，應執行有期徒刑3 年3 月
      確定。上開①、②案所示罪刑，經臺灣桃園地方法院以101
      年度聲字第4593號裁定應執行有期徒刑6年7月確定後入監
      執行，迄105 年9 月13日假釋出監，所餘刑期併付保護管
      束，嗣於107 年5 月4 日假釋期滿，未經撤銷視為執行完
      畢等情，有本院被告前案記錄表在卷可憑（見本院卷第39
      頁至第42頁），其於受有期徒刑執行完畢後，5年內故意
      再犯本件有期徒刑以上之罪，符合刑法第47條第1項累犯
      之規定。
 （2）依108年2月22日公布之司法院大法官解釋釋字第775號解
      釋文意旨，有關刑法第47條第1項規定累犯加重本刑部分
      ，尚不生違反憲法一行為不二罰原則之問題，惟該號解釋
      文認定：「不分情節，基於累犯者有其特別惡性及對刑罰
      反應力薄弱等立法理由，一律加重最低本刑，於不符合刑
      法第59條所定要件之情形下，致生行為人所受之刑罰超過
      其所應負擔罪責之個案，其人身自由因此遭受過苛之侵害
      部分，對人民受憲法第8條保障之人身自由所為限制，不
      符憲法罪刑相當原則，牴觸憲法第23條比例原則。於此範
      圍內，有關機關應自本解釋公布之日起2年內，依本解釋
      意旨修正之。於修正前，為避免發生上述罪刑不相當之情
      形，法院就該個案應依本解釋意旨，裁量是否加重最低本
      刑」等語。是本院參酌上開解釋意旨，審酌被告前已因販
      賣毒品等犯行經法院判決處刑確定，並入監執行完畢等情
      ，已如前述，本應產生警惕作用，卻猶漠視法律之禁制規
      範，不顧毒品流通對於人體健康及社會治安之危害性，故
      意再犯罪質相近、情節更為嚴重之本案販賣第二級毒品未
      遂罪，足見其有一定特別之惡性、刑罰之反應力薄弱，就
      本案被告所為販賣第二級毒品未遂犯行之罪刑予以加重，
      尚不致使被告所受之刑罰超過其所應負擔之罪責，而造成
      對其人身自由過苛之侵害，而仍有加重法定最低本刑之必
      要，爰予依刑法第47條第1 項規定加重其刑（惟法定刑無
      期徒刑部分不得加重）。
（三）刑之減輕：　　
 （1）被告已著手於販賣第二級毒品罪之實行，惟因喬裝買家之
      警員並無實際買受之真意，事實上不能真正完成買賣，而
      未生犯罪既遂之結果，其犯罪尚屬未遂，應依刑法第25條
      第2 項規定減輕其刑，並先加（除無期徒刑部分不得加重
      ）後減之。
 （2）又按犯第4 條至第8 條之罪於偵查及審判中均自白者，減
      輕其刑，修正前毒品危害防制條例第17條第2 項定有明文
      。查被告於偵訊、原審、本院準備程序及審理時，就其上
      開販賣第二級毒品未遂之犯行均自白犯罪，業如前述，其
      既於偵、審均自白犯罪，爰依修正前毒品危害防制條例第
      17條第2 項規定遞減輕其刑，並與前述各該加重及減輕其
      刑事由部分，依刑法第71條規定先加（除無期徒刑部分不
      得加重）後遞減之。
 （3）另被告及其辯護人以被告係遭釣魚偵查，觀諸其與員警對
      話紀錄，交易過程實經歷數天，被告並非積極出售毒品或
      以此為業，考量本案販賣對象僅有1 人，預計販賣數量約
      5 公克，金額亦僅有1 萬4 千元，應屬毒品交易之下游，
      與大量販賣毒品之毒梟相較，惡性顯非重大，請求依刑法
      第59條規定酌減其刑云云（見原審卷第153頁、第193頁至
      第195頁，本院卷第101頁、第160頁）。然按刑法第59條
      規定犯罪之情狀顯可憫恕，認科以最低度刑仍嫌過重者，
      得酌量減輕其刑，此雖為法院依法得行使裁量之事項，然
      非漫無限制，必須犯罪另有特殊之原因、環境、情狀，在
      客觀上足以引起一般之同情而顯可憫恕，認為即予宣告法
      定最低度之刑，猶嫌過重者，始有其適用。是以，為此項
      裁量減輕其刑時，必須就被告全部犯罪情狀予以審酌，在
      客觀上是否有足以引起一般之同情而顯可憫恕之情形，始
      謂適法；又刑法第59條所規定之酌量減輕其刑，係裁判上
      之減輕，必以犯罪之情狀可憫恕，認為宣告法定最低度之
      刑猶嫌過重者，始有其適用；如別有法定減輕之事由，應
      先依法定減輕事由減輕其刑後，猶嫌過重時，始得為之；
      若有二種以上法定減輕事由，仍應先依法定減輕事由遞減
      其刑後，猶嫌過重時，始得再依刑法第59條規定酌減其刑
      （最高法院105 年度台上字第952 號、102 年度台上字第
      3444號判決意旨參照）。而毒品之危害，除戕害施用者之
      身心健康外，並造成整體國力之實質衰減，復因毒品施用
      者為取得購買毒品所需之金錢，亦衍生家庭、社會治安問
      題，因之政府近年來為革除毒品之危害，除於相關法令訂
      定防制及處罰之規定外，並積極查緝毒品案件及於各大媒
      體廣泛宣導反毒，對此自不能諉為不知，其卻漠視法令規
      定，本件被告所為販賣第二級毒品甲基安非他命未遂犯行
      ，對於國人身心健康及社會秩序實已造成潛在之危險，危
      害社會治安不可謂為輕微，被告之犯罪情狀在客觀上尚不
      足以引起一般人同情，苟於法定刑度之外，動輒適用刑法
      第59條規定減輕其刑，更不符禁絕毒品來源，使國民遠離
      毒害，嚇阻販賣毒品行為之刑事政策，況修正前毒品危害
      防制條例第4條第2項販賣第二級毒品罪之法定刑固為「無
      期徒刑或7 年以上有期徒刑，得併科新臺幣1千萬元以下
      罰金」，然被告經依刑法第25條第2 項、修正前毒品危害
      防制條例第17條第2 項等規定遞減輕其刑，難認有何情輕
      法重之情事，無再依刑法第59條規定減輕其刑之餘地。尤
      以被告甫因販賣第三級毒品等犯行假釋期滿未予撤銷而視
      為執行完畢，已如前述，被告於前案執行完畢未滿1年，
      旋再犯本案販賣第二級毒品未遂罪，顯非單純失慮未周而
      偶一為之，難認本件被告犯行有何情輕法重之情事。是被
      告及其辯護人主張依刑法第59條規定酌減其刑云云，要與
      刑法第59條犯罪情狀是否顯可憫恕有別，難認可採，故不
      予適用刑法第59條再酌減其刑，特予說明。
五、駁回上訴之理由：
（一）原審以被告犯行事證明確，適用修正前毒品危害防制條例
      第4 條第2 項、第6 項、第17條第2 項、毒品危害防制條
      例第18條第1 項前段、第19條第1 項，刑法第11條、第25
      條第2 項、第47條第1 項等規定，並以行為人之責任為基
      礎，審酌被告明知毒品戕害人體身心健康甚鉅，一經沾染
      ，極易成癮，影響深遠，如任其氾濫、擴散，對社會治安
      危害非淺，竟仍無視國家禁令，而為本件販賣第二級毒品
      犯行，危害社會治安重大，應予非難；惟考量其犯後坦承
      犯行，態度尚可，另酌量被告本次欲販賣毒品之數量非鉅
      ，且被告販賣毒品尚未賣出即遭查獲，並未造成實害之犯
      罪情節；復斟酌被告自承其最高學歷為高中畢業，受雇為
      汽車業務，每月收入約5 、6 萬元，與父母、弟弟、伯父
      及伯母同住，未婚無小孩之智識程度、家庭及經濟狀況（
      見原審卷第189頁）等一切情狀，以累犯量處有期徒刑2年
      。並說明：①扣案被告交予喬裝買家即警員之毒品甲基安
      非他命1 包（淨重4.5437公克，驗餘淨重4.5413公克），
      係查獲之第二級毒品，且上開毒品之包裝袋與毒品亦難以
      完全析離，故不問屬於犯罪行為人與否，皆應依毒品危害
      防制條例第18條第1 項前段規定沒收銷燬之。②另扣案之
      白色IPHONE廠牌行動電話1 具（含SIM 卡1 枚），係被告
      持以利用內建通訊軟體與喬裝買家之警員聯繫毒品交易事
      宜所用之物（見原審卷第153頁），不問屬於犯罪行為人
      與否，應依毒品危害防制條例第19條第1 項規定宣告沒收
      之。③至扣案之電子磅秤1 臺及黑色IPHONE廠牌行動電話1
      具，查無證據足認與被告本案所為販賣第二級毒品未遂犯
      行有關，亦非違禁物，故不予宣告沒收。原審認事用法，
      並無違誤，量刑亦稱妥適。
（二）被告提起上訴，請求依刑法第59條規定酌減其刑云云（見
      本院卷第27頁）。惟按刑法第59條規定之酌量減輕其刑，
      必須犯罪另有特殊之原因與環境，在客觀上足以引起一般
      同情，認為即使予以宣告法定最低度刑，猶嫌過重者，始
      有其適用。查本件被告所犯販賣第二級毒品未遂罪，對社
      會已造成潛在之危害，其犯行並無特殊之原因與環境，在
      客觀上顯不足以引起一般同情，尚難認被告犯罪之情狀有
      顯可憫恕情形，或有何情輕法重之憾，已如前述，且經原
      審說明，是被告上訴意旨請求依刑法第59條酌減其刑云云
      ，要係對原判決已說明事項，持憑己見而為不同之評價，
      任意指摘原判決不當，要屬無據，從而，被告上訴並無理
      由，應予駁回。至被告於本院審理時請求宣告緩刑（見本
      院卷第157頁），然被告前因販賣第三級毒品等案件，經
      法院分別判處有期徒刑2 年6 月、2 年10月、3 年、5 月
      ，經臺灣桃園地方法院以101年度聲字第4593號裁定應執
      行有期徒刑6年7月確定後入監執行，迄105 年9 月13日假
      釋出監，所餘刑期併付保護管束，於107 年5 月4 日假釋
      期滿，未經撤銷視為執行完畢等情，業如前述，即與刑法
      第74條第1項規定須未曾因故意犯罪受有期徒刑以上刑之
      宣告者，或前因故意犯罪受有期徒刑以上刑之宣告，執行
      完畢或赦免後，5年以內未曾因故意犯罪受有期徒刑以上
      刑之宣告者之構成要件不合，自無從為緩刑之諭知，特予
      說明。
據上論斷，應依刑事訴訟法第368條，判決如主文。
本案經檢察官楊景舜提起公訴，檢察官蘇佩鈺到庭執行職務。
中　　華　　民　　國　　109 　年　　8 　　月　　4 　　日
                  刑事第十八庭  審判長法　官  吳炳桂
                                      法　官  黃紹紘
                                      法　官  何俏美
以上正本證明與原本無異。
如不服本判決，應於收受送達後20日內向本院提出上訴書狀，其
未敘述上訴之理由者並得於提起上訴後20日內向本院補提理由書
（均須按他造當事人之人數附繕本）「切勿逕送上級法院」。
　　　　　　　　　　                  書記官  吳芝嘉
中　　華　　民　　國　　109 　年　　8 　　月　　4 　　日
附錄本案論罪科刑法條全文
109年7月15日修正施行前毒品危害防制條例第4條
製造、運輸、販賣第一級毒品者，處死刑或無期徒刑；處無期徒
刑者，得併科新臺幣 2 千萬元以下罰金。
製造、運輸、販賣第二級毒品者，處無期徒刑或 7 年以上有期
徒刑，得併科新臺幣 1 千萬元以下罰金。
製造、運輸、販賣第三級毒品者，處 7 年以上有期徒刑，得併
科新臺幣 7 百萬元以下罰金。
製造、運輸、販賣第四級毒品者，處 5 年以上 12 年以下有期
徒刑，得併科新臺幣 3 百萬元以下罰金。
製造、運輸、販賣專供製造或施用毒品之器具者，處 1 年以上
7 年以下有期徒刑，得併科新臺幣 1 百萬元以下罰金。
前五項之未遂犯罰之。